# 私营企业可转为投资人的一人有限公司吗？

提问人：ftrelhkt33 时间：2010-04-29 15:45:42
私营企业可转为投资人的一人有限公司吗？

回答人：chenyiwei
回复 楼主 ftrelhkt33 的帖子不能直接变更，而是需要先清算注销原先的个人独资企业或合伙企业，然后投资人以收回的剩余净资产作为出资，新设有限责任公司，办理设立登记。 这是由于：个人独资企业和合伙企业，与公司制企业之间，在对外承担责任、股东（出资人）的权利和义务、内部治理机制、适用税项等方面都存在根本性的区别，所以不能直接变更。